---
title: "Final Project - Mod9"
subtitle: "Case 5: Location Analytics"
authors: "@g30v4"
output:
  html_document:
    df_print: paged
  pdf_document: default
---

# 0. Previos

```{r}
# Instalación de dependencias (librerías)
#install.packages("dplyr") # Manipular de marcos de datos de una manera intuitiva
#install.packages("rgdal") # Para leer ficheros SPH - geoespaciales
#install.packages("tmap") # Para graficar mapas con varias capas
#install.packages('Rcpp') # Solventar error [Rcpp_precious_remove] - tmap
#install.packages("rgeos") # Libreria para manipulara datos geoespaciales


```

```{r}
# Importación de las librerías
library(dplyr)
library(rgdal)
library(tmap)
library(rgeos)
```

```{r}
# Limpieza de las variables del entorno de trabajo
rm(list = ls())

# Imprime la ruta del directorio de trabajo
getwd()
```

## 0.1. Algunas funciones propias

```{r}
# Funcion para definri tipo de datos columnas
fixTipoDf <- function(df){
  df$NETPRICE_PRO14_AMT <- as.integer(df$NETPRICE_PRO14_AMT)
  str(df)
  return(df)
}
```

```{r}
# Funcion para definri tipo de datos columnas
fixTipoSpDf <- function(spdf){
  spdf$Pop_2001 <- as.numeric(as.character(spdf$Pop_2001))
  str(spdf@data)
  return(spdf)
}
```

```{r}
# Funcion para obtener sucursales
addTotalPrice <- function(df){
  netpricesCols <- c("NETPRICE_PRO11_AMT", "NETPRICE_PRO12_AMT", "NETPRICE_PRO13_AMT",
         "NETPRICE_PRO14_AMT", "NETPRICE_PRO15_AMT", "NETPRICE_PRO16_AMT",
         "NETPRICE_PRO17_AMT") 
  # Obtener la suma del consumod de todos los productos
  df$NETPRICE_TOTAL <- rowSums(df[,netpricesCols])
  # Corregir NAs del total
  df$NETPRICE_TOTAL[is.na(df$NETPRICE_TOTAL)] <- 0
  return(df)
}
```

```{r}
# Funcion 
getSucursales <- function(df){
  # Agregación de clientes por distrito
  cli_dist <- aggregate(df$CONTACT_ID, by=list(df$name), FUN = length) %>% 
    rename(clientes = x) %>% 
    rename(name = Group.1) # distritos
  
  # Se obtiene las ganancias totales de cada distrito
  gan_dist <- df %>% 
    group_by(name) %>% 
    summarise(ganancia = sum(NETPRICE_TOTAL))
  
  # Obtener la edad media de clientes por distrito
  media_dist <- df %>% 
    group_by(name) %>% 
    summarise(edad_media = mean(AGE))
  
  return(list(
    cli_dist = cli_dist,
    gan_dist = gan_dist,
    media_dist = media_dist
  ))
}
```

```{r}
# Funcion para uificar las dos fuentes de datos
mergeDatos <- function(agg, spdf) {
  # Combinamos los valores de las agregaciones por sucursal con la data geoespacial
  udf <- merge(spdf@data, c(agg$cli_dist, agg$gan_dist, agg$media_dist), by = "name", all.x = T ) %>% 
    select(-c(6,8))
  
  # Recosntruimos el dato geoespacial
  uspdf <- merge(spdf, udf[,c(1,5:7)], by = "name", all.x=TRUE)
  return(uspdf)
}
```

```{r}
# Metodo para graficar el mapa por campo de interes
graficarByField <- function(spdf, field, title){
  tm_shape(spdf) +
  tm_fill(col = field, title = title, legend.hist = TRUE) +
  tm_legend(legend.outside = TRUE) +
  tm_borders(col = 'black', lwd = 0.2) +
  tm_text("name", size = 0.5) +
  tm_layout(frame = FALSE)
}
```

```{r}
# Funcion para fitrar los distritos con las sucursales condicionadas
getSucFilter <- function(spdf, gan, em) {
  filter <- spdf$ganancia < gan & spdf$edad_media < em
  return(filter)
}
```

```{r}
# Metodo para graficar los distritos con las sucursales condicionadas
graficarFilter <- function(filter) {
  tm_shape(i_data_gs) +
  tm_borders(col = 'black', lwd = 0.2) +
  tm_shape(i_data_gs[filter, ]) +
  tm_fill(palette="orange") +
  tm_borders(col = 'black', lwd = 0.4) +
  tm_text("name", size = 0.7)
}
```

```{r}
# FUncion para obtener las sucurcales a ser cerradas
closeSucursales <- function(df, limit) {
  # Se determina la importacia del cliente respecto a las ganancias
  df$importancia <- df$clientes/df$ganancia*100
  # Ordenamos por importancia y edad
  df <-df[order(df$importancia, df$edad),]
  return(df[1:limit,])
}
```

```{r}
# Funcion para obtenre los centroides de las sucurcales cerradas
getCentroidsSuc <- function(df) {
  centroid_suc <- list()
  for (i in 1:length(df$name)) { 
    print(df$name[i])
    item <- new_data_gs$name == df$name[i]
    centroid_suc[[i]] <- gCentroid(new_data_gs[item,])
  }
  return(centroid_suc)
}
```

```{r}
# Funcion para graficar los distritos mas cercanas a los clientes de las sucursales cerradas
nearSucursal <- function(df, centroids) {
  # Recorremos los centroides para graficar las provicnias cercanas a 2km
  for (i in 1:length(centroids)) { 
    gBuffer_suc <- gBuffer(spgeom = centroids[[i]], width = 2000) # 2km
    zonal_dist = new_data_gs[gBuffer_suc,]
    # Graficar
    plot(new_data_gs, col = "azure2")
    plot(zonal_dist, col = "coral", add = T)
    plot(gBuffer_suc, add = T)
    text(coordinates(centroids[i]), df$name[i], cex=0.8)
  }
}
```

# 1. Desarrollo

## 1.1. Carga de Datos

```{r}
# Definimos la ruta de la fuente de datos
url <- paste(getwd(),"/data/LondonCustomer.csv", sep = "") 
url
```

```{r}
# Carga de los datos de clientes de Londres
dt <- read.csv(url, sep = ";" )
head(sample_n(dt, 30), n=30) # Imprime una muestra [30] de los datos
```

```{r}
# Carga de los datos espaciales
i_data_gs <- readOGR(dsn = "data", layer = "london_sport")
head(i_data_gs@data)
```

```{r}
# Visualizamos el mapa cargado
plot(i_data_gs)
```

## 1.2. Obtener variables de interes por sucursales

```{r}
# Corregir tipo de dato de columnas
dt <- fixTipoDf(dt)
i_data_gs <- fixTipoSpDf(i_data_gs)
```

```{r}
# Se agrega nueva columna del precio total del cosumumo de los productor
dt <- addTotalPrice(dt)
head(sample_n(dt, 30), n=30)
```

```{r}
# Se obtienen dataframes agregados por clientes, ganancias y edad media
agg_sucursales <- getSucursales(dt)
agg_sucursales
```

## 1.3. Combinar fuentes de datos

```{r}
# Unir datos agregados con datos espaciales
new_data_gs <- mergeDatos(agg_sucursales, i_data_gs)
new_data_gs@data
```

## 1.4. Análisis de las sucursales

```{r}
# Graficar distritos por ganancias
graficarByField(new_data_gs, 'ganancia', 'Distritos por Ganancia')
```

```{r}
# Graficar distritos por edad media
graficarByField(new_data_gs, 'edad_media', 'Distritos por Edad Media')
```

```{r}
# Grafico de distritos por cantidad de clientes
graficarByField(new_data_gs, 'clientes', 'Cantidad de Clientes')
```

```{r}
# Obtener los distritos con ganancia menor a 9000 y edad media menor a 46
filtro_sucursales <- getSucFilter(new_data_gs, 9000, 46)
new_data_gs[filtro_sucursales,c("name", "clientes", "ganancia", "edad_media")]@data
```

```{r}
# Graficar los distritos con ganancia menor a 9000 y edad media menor a 46
graficarFilter(filtro_sucursales)
```

## 1.5. Determinar las sucursales a cerrar

```{r}
# Graficar distritos filtrados por ganancias
graficarByField(new_data_gs[filtro_sucursales,], 'ganancia', 'Distritos por Ganancia')
```

```{r}
# Grafico de distritos filtrados por cantidad de clientes
graficarByField(new_data_gs[filtro_sucursales,], 'clientes', 'Cantidad de Clientes')
```

```{r}
# Determinar las sucurcales a ser cerradas
suc_cerradas <- closeSucursales(new_data_gs[filtro_sucursales,c("name", "clientes", "ganancia", "edad_media")]@data, 3)
suc_cerradas
```

```{r}
# Obtener los centroides de las sucursales cerradas
suc_cent <- getCentroidsSuc(suc_cerradas)
suc_cent
```

```{r}
# Graficamos los distritos cercanos a las sucursales cerradas 
nearSucursal(suc_cerradas, suc_cent)
```

# 2. Conclusiones

-   Del estudio realizado se concluye que las sucursales a ser cerradas se encuentran en los distritos: ***Wandsworth, Sutton y Haringey***, los cuales se determinó en base a la importancia que existía respecto a los clientes y las ganancias que estos generaban y ordenándolos por dicha importancia y edad media, adicionalmente se puede observar en las gráficas de calor que dichos distritos son los que tienen poca rentabilidad.

-   Otro punto considerado fue determinar los distritos cercanos para las sucursales cerradas, siendo estas: ***Merton, Hammersmith e Islington***, las cuales serán asignadas a los clientes de las sucursales cerradas.

-   Una consideración importante en el caso es con el distrito Sutton, el cual se observa que no tiene distritos cercanos a 2Km, lo cual podría ser un problema para atender a los clientes de la zona, por lo que se debería reconsiderar con las otras opciones de distritos o considerar un radio más grande de la distancia, por ejemplo, 5Km.
